臺灣高雄地方法院刑事判決　　　　　　　94年度訴字第1724號
公　訴　人　臺灣高雄地方法院檢察署檢察官
被　　　告　甲○○　男　30歲.
上列被告因偽證案件，經檢察官提起公訴（94年度偵字第7916號
），嗣被告就被訴事實為有罪之陳述，並聽取當事人之意見後，
本院合議庭裁定改依簡式審判程序由受命法官獨任進行審判程序
，並判決如下：
    主  文
甲○○證人，於執行審判職務之公署審判時，於案情有重要關係
之事項，供前具結，而為虛偽陳述，累犯，處有期徒刑伍月。
    事  實
一、甲○○前因違反肅清煙毒條例案件，經本院判處有期徒刑1
    年8 月確定，於民國87年7 月30日執行完畢。猶不知悔改，
    其明知於89年5 月20日至同年5 月24日間，共向戴龍財購買
    第一級毒品海洛因3 次，為使戴龍財脫免罪責，竟基於偽證
    之故意，於89年9 月1 日，在臺灣高等法院高雄分院89年度
    訴字第1608號毒品危害防制條例案件，就戴龍財有無販賣毒
    品之對於案情有重要關係事項，以證人身分到庭供前具結證
    述：「共與戴龍財同去購買毒品3 次，毒品是戴龍財向他朋
    友拿的」等語，對於案情有重要關係之事實為虛偽陳述。
二、案經臺灣高等法院高雄分院移送臺灣高雄地方法院檢察署檢
    察官偵查起訴。
    理  由
壹、程序方面：
一、按除被告所犯為死刑、無期徒刑、最輕本刑為3 年以上有期
    徒刑之罪或高等法院管轄第一審案件者外，於法院行準備程
    序進行中，被告先就被訴事實為有罪之陳述時，審判長得告
    知被告簡式審判程序之旨，並聽取當事人、代理人、辯護人
    及輔佐人之意見後，裁定進行簡式審判程序；且受命法官行
    準備程序，與法院或審判長有同一之權限；又簡式審判程序
    之證據調查，不受刑事訴訟法第159 條第1 項、第161 條之
    2 、第161 條之3 、第163 條之2 及第164 條至第170 條規
    定之限制，刑事訴訟法第273 條之1 第1 項、第279 條第2
    項前段、第273 條之2 分別定有明文。
二、查本件被告甲○○所犯為死刑、無期徒刑、最輕本刑為3 年
    以上有期徒刑以外之罪，且非高等法院管轄第一審之案件，
    其於準備程序中就前揭被訴事實為有罪之陳述，經法官告知
    簡式審判程序之旨，並聽取公訴人及被告之意見後，本院認
    無不得或不宜改依簡式審判程序進行之處，爰依前揭規定，
    經本院合議庭裁定由受命法官獨任進行簡式審判程序，核先
    敘明。
貳、實體方面
一、上揭事實，迭據被告甲○○於偵查及本院審理中，坦承不諱
    ，並有89年9 月1 日訊問筆錄、結文附卷可稽（臺灣高等法
    院高雄分院93年9 月10日93雄分院文刑93上更（一）75字第
    07521 號函附卷內容第41頁到第45頁）。又被告於89年5 月
    20日至同年月24日間，向戴龍財購買第一級毒品海洛因3 次
    或是與戴龍財共同購買第一級毒品海洛因3 次，關係戴龍財
    是否有販賣第一級毒品海洛因之犯行，自屬與與販賣毒品行
    為案情有重要關係之事項，而被告明知其係向戴龍財購買毒
    品，而非共同購入毒品，業據被告於該案警詢中指述歷歷，
    並於偵查中結證屬實（見前述臺灣高等法院高雄分院函附卷
    內容第19頁到第25頁），與戴龍財於該案偵查中供明「諾基
    亞手機是甲○○於5 月24日下午在中山路與民生路口拿給我
    ，跟我換一包海洛因」等語相符，且扣案販賣毒品聯絡用之
    門號0000000000號呼叫器係在戴龍財租住處查獲，故認戴龍
    財確有販賣第一級毒品海洛因予被告之事實，被告竟於具結
    後虛偽證述如事實欄所示之言語，是其偽證犯行，堪以認定
    。
三、核被告所為，係犯刑法第168 條之偽證罪。查被告前因違反
    肅清煙毒條例案件，經法院判處有期徒刑1 年8 月確定，於
    87年7 月30日執行完畢，有卷附臺灣高等法院被告全國前案
    紀錄表1 份可佐，其受有期徒刑之執行完畢，5 年以內再犯
    本件有期徒刑以上之罪，為累犯，應依法加重其刑。又戴龍
    財違反毒品危害防制條例案件，經檢察官提起公訴後，現經
    臺灣高等法院高雄分院審結（宣判日94年4 月6 日），尚未
    確定，此有本院依職權查詢之歷審案件查詢結果1 紙在卷可
    按，被告於該所虛偽陳述之案件裁判確定前（即自偵查中之
    94 年1月31日開始）自白，應依刑法第172 條之規定，減輕
    其刑，並先加後減之。爰審酌被告既明知其有向戴龍財購買
    第一級毒品海洛因，販賣毒品犯行惡性重大，影響社會非微
    ，且其陳述內容甚具關鍵，自應於審判中，以證人身分據實
    陳述，然其卻違背證人據實陳述之義務，不僅浪費司法資源
    ，誤導檢察官偵辦方向，損及國家司法權之正確行使，行為
    實有可議之處，惟念及被告未一錯再錯，終知迷途知返，於
    偵查及本院中均坦承犯行等一切情狀，量處如主文所示之刑
    ，以資懲儆。
三、至同案被告乙○○、丙○○偽證部分，與被告部分係各別具
    結後向法院證述，彼此間並無關聯，待另行審理後裁判，附
    此敘明。
據上論斷，應依刑事訴訟法第273 條之1 第1 項、第299 條第1
項前段，刑法第168 條、第172條、第47條，判決如主文。
本案經檢察官郭文俐到庭執行職務。
中　　華　　民　　國　　94　　年　　7 　　月　　4 　　日
                  刑事第九庭    法　官  陳筱蓉
以上正本證明與原本無異。
如不服本判決，應於收受送達後10日內向本院提出上訴書狀。
中　　華　　民　　國　　94　　年　　7　　月　　6　　日
　　　　　　　　　　　　　　　  書記官  梁瑜玲
附錄本案論罪科刑法條全文：
刑法第168條
於執行審判職務之公署審判時，或於檢察官偵查時，證人、鑑定
人、通譯於案情有重要關係之事項，供前或供後具結，而為虛偽
陳述者，處七年以下有期徒刑。
